臺灣屏東地方法院交通事件裁定　　　　 96年度交聲字第172號
原處分機關　交通部公路總局高雄區監理所屏東監理站
異　議　人　丙○○
上列受處分人因違反道路交通管理處罰條例案件，對於原處分機
關於民國96年7 月24日所為之處分（原處分案號：屏監違字第裁
82-Z00000000號），聲明異議， 本院裁定如下：
    主  文
異議駁回。
    理  由
一、原處分意旨略以：受處分人丙○○於民國96年6 月10日晚上
    10時12分，駕駛車牌號碼YS-9968 號自用小客車，行經國道
    三號高速公路南下408 公里處時，車速達時速133 公里，超
    過規定之最高速限時速110 公里（超過20公里以上未滿40公
    里），經警攔停舉發，因認受處分人違反高速公路及快速公
    路交通管制規則第5 條第1 項前段規定，且逾越應到案期限
    30日內到案聽候裁決，依道路交通管理處罰條例第33條第1
    項第1 款及第63條第1 項第1 款，裁處受處分人罰鍰新台幣
    （下同）4,500 元，並記違規點數1 點等情。
二、受處分人異議意旨略以：伊於前述時間駕駛車牌號碼YS-996
    8 號自用小客車，行駛於國道三號高速公路，已接近竹田收
    費站，員警突將伊攔下指稱伊超速，惟因伊實未超速，且員
    警並未提供伊超速之證據，難以令人折服，伊遂未在舉發違
    反道路交通管理事件通知單上簽名。原處分不察，遽對伊裁
    處罰鍰4,500 元，並記違規點數1 點，容有未洽，爰依法聲
    明異議，請求撤銷原處分，另為伊不罰之諭知等語。
三、按汽車行駛高速公路及快速公路，應依速限標誌指示；汽車
    行駛於高速公路、快速公路或設站管制之道路，不遵使用限
    制、禁止、行車管制及管理事項之管制規則，而有行車速度
    超過規定之最高速限行為者，處汽車駕駛人3,000 元以上6,
    000 元以下罰鍰；汽車駕駛人有第33條第1 項情形者，記違
    規點數1 點，高速公路及快速公路交通管制規則第5 條第1
    項前段、道路交通管理處罰條例第33條第1 項第1 款、同條
    例第63條第1 項第1 款定有明文。又違反道路交通管理處罰
    條例第33條第1 項第1 款規定，超過規定之最高速限20公里
    以上未滿40公里，且逾越應到案期限30日內到案聽候裁決者
    ，處以罰鍰4,500 元，違反道路交通管理事件統一裁罰基準
    表亦設有明文。
四、查受處分人於前揭時、地駕駛車牌號碼YS-9968 號自用小客
    車，其行車速度經雷射測速槍測得時速133 公里，較諸規定
    之最高速限時速110 公里，超過23公里，且曾經員警出示雷
    射測速槍觀測螢幕顯示之速度供受處分人觀看之事實，業據
    證人即本件持雷射測速槍測速之員警乙○○到場證稱：「我
    用測試（速）槍站在外面測速，我測到異議人（按即受處分
    人）車速，我把異議人攔下，他把車子停在我們前面約100
    公尺處，我跟異議人拿證件，我告訴他車速太快，這裡車速
    是110 ，我拿測試（速）槍顯示器給他看告訴他速度太快‧
    ‧‧‧我帶他到我的車那邊掣單，他到現場沒有說什麼‧‧
    ‧‧我消除之前（的）紀錄後拿測速槍準備測速，他才說我
    沒有給他看要再看顯示器，他說沒有看到顯示器速度而拒絕
    簽名。‧‧‧‧我攔下來後有告訴他速度，並請他看，他有
    沒有看我不知道，等到我消除紀錄後才表示要看。」證人即
    舉發本件交通違規之員警甲○○亦到場證稱：「我跟乙○○
    在國道南下408 公里，當時乙○○作雷射槍測速，他把異議
    人的車子攔停‧‧‧‧由我作掣單，因為當天天候不佳，電
    腦有問題，改為手掣單，當我把單子開完後請異議人簽名時
    ，他跟我說要電腦的資料‧‧‧‧（問：乙○○是否提供雷
    射槍顯示器數據給異議人看？）有。（問：異議人後來為何
    要求看雷射槍顯示器？）可能他認為操作電腦會列印雷射槍
    車速資料，但沒有列印出來才要求看顯示器。（問：電腦列
    印什麼資料？）跟舉發單一樣，只是由電腦掣單，沒有會（
    列印）雷射槍數據。（問：雷射槍數據是否能保留？）歸零
    後無法重建。（問：本件異議人先要求看顯示器還是拒絕簽
    名？）我填完單後，他要求看顯示器，因為已經歸零，無法
    給他看，他拒絕簽名。（問：攔停到他要求看顯示器多久？
    ）約15分」各等語，互核大致相符，自堪信為實在。
五、按目前舉發機關所使用之雷射測速儀器有二種，一種為定置
    路旁固定雷射測速儀器，此一設備附有照相機，雷射光束垂
    直道路方向，可在偵測超速時，同步拍下照片；另一種為員
    警手持雷射測速槍，在路旁站立測速，雷射光束平行道路方
    向，無法同時照相，僅得顯示測得速度於觀測螢幕。如上所
    述，本件乃係由員警乙○○手持雷射測速槍測得受處分人超
    速，則除顯示測得之速度於觀測螢幕外，並無法提供照片予
    受處分人，而員警乙○○又已出示雷射測速槍之觀測螢幕供
    受處分人觀看，不論受處分人實際上業已觀看或因個人因素
    而不願或未予觀看，均已足以昭公信，自難以員警無法提出
    照片或於消除後無法再供觀看雷射測速槍之觀測螢幕所顯示
    之速度，即任令受處分人以欠缺證據為由而推諉卸責。
六、綜上所述，本件原處分機關以受處分人駕駛自用小客車行駛
    於高速公路，超過規定之最高速限20公里以上未滿40公里，
    依前揭道路交通管理處罰條例第33條第1 項第1 款、第63條
    第1 項第1 款及違反道路交通管理事件統一裁罰基準表之規
    定，裁處受處分人罰鍰4,500 元，並記違規點數1 點，於法
    洵無違誤。受處分人猶執前詞，指摘原處分不當，求予撤銷
    原處分，另為其不罰之諭知，非有理由，應予駁回。
七、據上論斷，應依道路交通案件處理辦法第19條，裁定如主文
    。
中　　華　　民　　國　　96　　年　　12　　月　  31    日
                  　交通法庭    法  官  春生
以上正本證明與原本無異。
如不服本裁定應於收受送達後5 日內向本院提出抗告書狀敘述抗
告之理由抗告於台灣高等法院高雄分院。
中　　華　　民　　國　　96　　年　　12　　月　　31　　日
                                書記官  唐淑嫻
